# 请教陈版主和各位老师们权益法合并日的调整问题

提问人：kele260 时间：2021-04-02 12:33:09
请问对于合并日前，原采用权益法核算的长投，账面价值保持不变这句话。
1.我是否可以理解为是长投按照权益法调整至合并日，作为账面价值保持不变。非同一控制下再去加上合并日取得控制权股份的公允价值？个人认为更加合理。
2.如果不能这样理解，是否不合理？因为如果合并前不是权益法长投，而是金融工具确认的话，是要调整至合并日的公允价值并确认损益的。个人认为不应该区别对待。
3.想多问一下，请问合并日前权益法长投确认的其他综合收益，处置才确认（和同控相同处理）。而对于合并日前的金融资产，累计公允价值变动在转换时直接确认。是否可以理解为：权益法转成本法仅仅只是明细科目的转换，而金融资产是注销科目的重分类，所以金融资产确认累计公允价值变动计入留存收益。

回答人：chenyiwei
1 、你在问题 1 中的理解基本合理。
2 、这是“跨越会计处理界线”的问题。在个别报表层面，以核算科目的改变作为跨越的标志，如果改变前后核算科目不变，则原资产不终止确认，也不重新计量；如果核算科目改变（例如，从金融资产变为长期股权投资，或者相反），则应视为此前资产的终止确认和另一项资产的初始确认。